【裁判字號】    99,交抗,44
【裁判日期】    990212
【裁判案由】    聲明異議
【裁判全文】
臺灣高等法院高雄分院刑事裁定          99年度交抗字第44號
抗  告  人
即受處分人  甲○○
上列抗告人因聲明異議案件，不服臺灣高雄地方法院中華民國98
年12月28日裁定（98年度交聲字第2708號），提起抗告，本院裁
定如下：
    主  文
抗告駁回。
    理  由
一、抗告意旨略以：抗告人之行車動向係自延慶街綠燈右轉20公
    尺，再左轉熱河街，適時熱河街亦是綠燈，只是延慶街右轉
    時橫向民族路當然是紅燈，就變成紅燈左轉熱河街而違規，
    原裁定認定有誤。又現場交通號誌設置不當，伊已向相關單
    位反應，請撤銷原裁定云云。
二、按汽車駕駛人，行經有燈光號誌管制之交岔路口闖紅燈者，
    處新臺幣1,800 元以上5,400 元以下罰鍰，道路交通管理處
    罰條例第53條第1 項定有明文。
三、抗告人即受處分人甲○○於民國98年3 月11日16時14分許，
    駕駛車號YT-4532 號自用小客車於高雄市○○路與熱河街口
    ，因行經有燈光號誌管制之交岔路口闖紅燈（含紅燈左轉）
    ，經設置之感應式闖紅燈固定照相桿拍照，為警舉發，因而
    以受處分人違反道路交通管理處罰條例第53條第1 項，罰鍰
    新台幣（下同）5,400 元，有舉發照片2 張及高雄市政府交
    通局97年9 月3 日高市交裁字第32-BF0000000號裁決書在卷
    可考。
四、經查：
  (一)受處分人於裁決書所載之時間，駕駛車號YT-4532 號自用小
    客車，沿高雄市○○路向北行駛至高雄市○○路與熱河街口
    之有燈光號誌管制之交岔路口，闖越紅燈左轉至熱河街之事
    實，有違規舉發照片2 幀在卷可稽，亦經受處分人於原審調
    查時供陳不諱，受處分人違規之事實，應堪認定。原處分機
    關依道路交通管理處罰條例第53條第1 項之規定，而裁處罰
    鍰5400元，原無不合。
  (二)至受處分人陳稱：上開路口設計不良，致由延慶街向西行駛
    車輛無法橫越民族路，須從延慶街右轉至民族路，至民族路
    與熱河街口再左轉云云。然受處分人之行車動向既係自延慶
    街右轉至民族路而欲再左轉熱河街，自應遵守民族路與熱河
    街口之燈光號誌管制行車甚明，至此種行車方式造成沿延慶
    街行駛至民族路之車輛須右轉後，再停等民族路與熱河街口
    紅燈始能橫越民族路之不便，經受處分人反應後，高雄市政
    府交通局有研擬改善交通動線方案乙節，雖有高雄市政府交
    通局98年5 月25日函在卷可證。惟在關法令未予修正前，受
    處分人仍應遵守現行有效之法令，始符法治之原則。本件受
    處分人既有上揭行經有燈光號誌管制之交岔路口闖紅燈（含
    紅燈左轉）之行為，依現行法令之規定，仍無解於其違規之
    事實，而不能無罰。
五、綜具上述，原裁定認本件事證明確，並認原處分機關依道路
    交通管理處罰條例第53條第1 項之規定，裁處受處分人罰鍰
    5400元，並無違誤，因而駁回受處分人之異議，即無不合。
    受處分人猶執前詞，指摘原裁定不當，提起抗告，為無理由
    ，應予駁回。
六、據上論結，應依刑事訴訟法第412 條，裁定如主文。
中    華    民    國    99    年    2     月    12    日
                  刑事第七庭    審判長法  官  莊飛宗
                                      法  官  蔡廣昇
                                      法  官  陳明富
以上正本證明與原本無異。
本件裁定不得抗告。
中    華    民    國    99    年    2     月    12    日
                                      書記官  劉鴻瑛

司法院資訊處製作；財團法人民間司法改革基金會備份。
